臺灣臺北地方法院小額民事判決
                                  110年度店小字第1720號 
原      告  李淑瑜  

被      告  胡景容  

上列當事人間損害賠償事件，本院於民國111年2月15日言詞辯論
終結，判決如下：
    主　  　文
被告應給付原告新臺幣貳萬元，及自民國一百一十年十月二十九
日起至清償日止，按年息百分之五計算之利息。
原告其餘之訴駁回。
訴訟費用新臺幣壹仟元由被告負擔五分之二，餘由原告負擔。
本判決第一項得假執行；但被告如以新臺幣貳萬元為原告預供擔
保後，得免為假執行。
    事實及理由
一、按不變更訴訟標的，而補充或更正事實上或法律上之陳述者
    ，非為訴之變更或追加，民事訴訟法第256 條定有明文。查
    原告於起訴時聲明：㈠請准予原告依被告於民國110年6月29
    日在表明悔過簽下的切結書請求被告不再對原告有任何公開
    或私下毀謗及騷擾行為。如有違反即可進行精神損害賠償事
    宜，即被告同意日後若再有以上任何公然毀謗、不實留言、
    騷擾行為產生，被告同意每違反一次即支付原告新臺幣（下
    同）10,000元之精神慰撫金，同時保留所有證據依法處理，
    不再寬待；㈡迄今110年9月被告應給付原告50,000元，及自
    起訴狀繕本送達翌日起至清償日止，按年息百分之5計算之
    利息。原告嗣於111年1月4日言詞辯論時將訴之聲明更正為
    ：被告應給付原告50,000元，及自起訴狀繕本送達翌日起至
    清償日止，按年息百分之5 計算之利息。查原告於起訴時之
    訴之聲明，既已包含被告應給付原告50,000元，故此部分經
    核屬補充更正事實及法律上之陳述，非為訴之變更或追加，
    依前揭規定，應予准許。次按，被告經合法通知，未於言詞
    辯論期日到場，核無民事訴訟法第386條所列各款情形，爰
    依原告之聲請，由其一造辯論而為判決，合先敘明。
二、原告起訴主張：被告於108年9月份起受雇於市集販售商品，
    因表現不如預期，幾經教導、勸解仍未達要求而離職，遂於
    109年2月起，為下列行為騷擾原告：包含多次以撥打電話方
    式、數個帳號寄發電子郵件（被告之電子郵件：cin0000000
    @gmail.com）至原告個人電子信箱（coindesophie@gmail.c
    om）中做人身攻擊與侮辱；以多個假帳號於Google Comment
    公開為不實留言；以假帳號於原告經營餐廳之粉絲專頁中預
    約用餐後不出現；匿名撥打1999謊報來電用餐後身體不適；
    並於勞工處、勞保局與各公共部門多次為不實檢舉。嗣後被
    告雖於110年6月29日簽下悔過切結書（下稱系爭切結書），
    其中約定每違反乙次，即支付原告10,000元（系爭切結書第
    3條），原告共違反5次（包含110年9月9日1次、110年9月14
    日1次、110年9月27日3次），依系爭切結書需支付原告50,0
    00元。原告受有上開不法侵害，身心均痛苦異常，爰依侵權
    行為法律規定及系爭切結書約定，提起本件訴訟，並聲明：
    被告應給付原告50,000元，及自起訴狀繕本送達翌日起至清
    償日止，按年息百分之5計算之利息。
三、被告經合法通知，無正當理由未於言詞辯論期日到庭，亦未
    出任何聲明或陳述。
四、得心證之理由：
  ㈠原告主張被告前因多次以電話或寄送e-mail或不實公開貼文
    等行為侵害原告名譽，兩造乃於110年6月29日簽立系爭切結
    書，業據原告提出切結書、截圖照片等為證（參見本院卷第
    17頁至第26頁），又被告有於如附表所示之時間，傳送如附
    表所示之內容至原告之電子信箱，有截圖照片附卷可查（參
    見本院卷第26頁至第27頁），被告於相當時期受合法通知，
    未於言詞辯論期日到場，亦未提出準備書狀爭執，依民事訴
    訟法第280條第3項準用第1項規定，視同自認，堪認原告之
    主張堪認為真正。
　㈡按「當事人互相表示意思一致者，無論其為明示或默示，契
    約即為成立。」，民法第153條定有明文。又觀諸係爭切結
    書第三點約定「本人（即被告）同意日後若再有以上公然毀
    謗、不實留言、騷擾行為產生，本人同意每違反一次即支付
    甲○○新台幣10.000元之精神慰撫金。同時保留所有證據依法
    處理，不再寬貸」（參見本院卷第17頁）。查被告於如附表
    所示之時間，傳送如附表所示之郵件至原告電子信箱，已如
    前述，然觀諸兩造之對話過程可知，兩造於110年9月9日之
    對話內容均係針對兩造於花園新城社區群組所為之言論，堪
    認被告該日之言論乃係針對同一件事情所為之騷擾行為，應
    以一次騷擾行為論處。又被告於110年9月14日所傳送之內容
    乃針對原告同年月9日最後所傳內容而為之回覆，且其內容
    並無騷擾之意，故本院認為被告於110年9月14日所傳送之言
    論，並不構成騷擾行為。至被告於110年9月27日所為之言論
    ，其內容均再強求原告與其和談，堪認被告該日之言論乃係
    針對同一件事情所為之騷擾行為，應以一次騷擾行為論處。
    是依系爭切結書約定被告如有騷擾行為，每違反一次即支付
    原告10,000元之精神慰撫金，有系爭切結書可稽，被告違反
    系爭切結書內容之事實，已如前述，原告自得依據系爭切結
    書之約定，向被告請求違約金。爰審酌被告違約之情節、原
    告因此事件所受之損害及痛苦程度等一切情狀，認原告據此
    請求被告給付之違約金20,000元，尚屬適當。
  ㈢綜上所述，被告確有違反切結書約定之情事，被告即有給付
    違約金之義務。從而，原告依契約之法律關係，請求被告給
    付20,000元及自訴狀繕本送達翌日即110年10月29日（於110
    年10月18日寄存送達於新北市政府警察局新店分局屈尺派出
    所，參見本院卷第43頁）起至清償日止，按年息百分之5計
    算之利息，為有理由，應予准許；其餘逾此範圍之請求，為
    無理由，應予駁回。
五、本件原告勝訴部分係適用小額程序為被告敗訴之判決，依民
    事訴訟法第436 條之20條規定，應依職權宣告假執行；並依
    同法第392 條第2 項依職權為被告如預供擔保，得免為假執
    行之宣告。
六、訴訟費用負擔之依據：民事訴訟法第79條。本件訴訟費用額
    確定金額為裁判費1,000 元。
中　　華　　民　　國　　111 　年　　3 　　月　　15　　日
                  臺灣臺北地方法院新店簡易庭
                              法  官  石蕙慈
以上正本係照原本作成。
對於本件判決如有不服，應於收受送達後20日內向本院提出上訴
書狀，上訴於本院合議庭，並按他造當事人之人數附具繕本。當
事人之上訴，非以判決違背法令為理由不得為之，上訴狀應記載
上訴理由，表明下列各款事項：
㈠原判決所違背之法令及其具體內容。
㈡依訴訟資料可認為原判決有違背法令之具體事實。如委任律師
  提起上訴者，應一併繳納上訴審裁判費。
中　　華　　民　　國　　111 　年　　3 　　月　　15　　日
                              書記官  徐子芹
附表：
時間（民國） 兩造傳送e-mail之內容 110年9月9日 被告於109年9月9日上午12：46傳送： 「這次是妳太敏感捏 難道花新只能賣妳的麵包，莫名其妙 妳要不要澄清一下，誤會什麼的... 以後還是會團購其它家的麵包的， 與妳無關。」  原告回覆： 「Please do! 我要澄清的話、所有的事情與切結書內容都會被公開出來的...，奉勸妳還是自我控制一下吧！ 這樣的事已經不是第一次;我賣栗子妳就去揪團購;我推小農你就把他們拉進來;到底是誰敏感？ 《在此提醒 妳如果沒有遵照切結書所約定、任性越界;仍想打擊、傷害我或是我的事業;所有妳所做過的事，小心都會回到你身上的;而這次 我完全不會手軟的！》 請你不要再用假帳號寄郵件了，這封我已截圖。」  被告回覆： 「好吧，謝謝妳再次提醒我一次。不過妳也太敏感，沒幽默感嗎？群組裡也罵我了，要收回嗎？」  原告回覆： 「～再次提醒、也是最後一次提醒～ 若是你試著跟我建立任何關係（不管幽默、還是惡意打擊...）我將會把過去所有已準備就緒的法律流程立即啟動，不會有任何告知;因為你已經觸犯自己簽下的切結書內的之條款。」 110年9月14日 被告傳送：「不再有關聯」。 110年9月27日 被告於下午9：37傳送： 「天阿！所以你會常態出現在花新群組賣餐，不做沒錢，做了又累... 想忘也忘不了...這樣好了，說點好聽的來好嗎？to end all of this. 真的不考慮和好嗎？」  被告於上午11：14傳送： 「妳真的超惡毒的 有什麼深仇大恨不能化解的呢？ 只要回覆一個好字，什麼也不必作的 I promise I'll be normal.」  被告於下午12：14傳送： 「不知妳是不是寫了什麼又收回了 妳不願就算了 不再煩妳了」  被告於下午3：43傳送： 「抱歉了！這場鬧劇也真該結束了！ 互不相干 祝你平安」